【裁判字號】    99,訴,1644
【裁判日期】    990602
【裁判案由】    毒品危害防制條例
【裁判全文】
臺灣板橋地方法院刑事判決              99年度訴字第1644號
公  訴  人  臺灣板橋地方法院檢察署檢察官
被      告  甲○○
上列被告因違反毒品危害防制條例案件，經檢察官提起公訴（99
年度毒偵字第1965號），被告於本院準備程序中就被訴事實為有
罪之陳述，經告知被告簡式審判程序之旨，並聽取當事人之意見
後，本院合議庭裁定由受命法官獨任進行簡式審判程序，判決如
下：
    主  文
甲○○施用第一級毒品，累犯，處有期徒刑玖月。扣案海洛因殘
渣袋參只均沒收銷燬之，扣案鏟管壹支沒收。
    事  實
一、甲○○(一)、前因施用毒品案件，經本院以90年度毒聲字第
    623 號裁定送勒戒處所觀察、勒戒後，認無繼續施用毒品之
    傾向，於民國90年4 月27日執行完畢釋放出所，並由臺灣板
    橋地方法院檢察署檢察官以90年度毒偵緝字第299 號為不起
    訴處分確定。(二)、又因施用毒品案件，經本院以91年度毒聲
    字第2173號裁定送勒戒處所施以觀察、勒戒後，因認有繼續
    施用毒品之傾向，復經本院以91年度毒聲字第2444號裁定令
    入戒治處所施以強制戒治，於92年3 月14日停止強制戒治處
    分出監，該次施用毒品之犯行，並經本院以91年度訴字第
    2210號判決判處有期徒刑10月、7 月，應執行有期徒刑1 年
    3 月確定。(三)、另因竊盜案件，經臺灣高等法院以90年度上
    易字第2598號判決判處有期徒刑1 年6 月確定。(四)、復因竊
    盜案件，經本院以91年度易緝字第133 號判決判處有期徒刑
    1 年，嗣經臺灣高等法院以92年度上易字第62號判決駁回上
    訴而確定。(五)、其後前述(二)至(四)之罪均經臺灣高等法院以96
    年度聲減字第4654號裁定予以減刑，並分別就(二)之二罪定應
    執行有期徒刑6 月、(四)、(五)之二罪定應執行有期徒刑1 年1
    月確定，並與其先前違反懲治盜匪條例等案件經撤銷假釋後
    之殘刑接續執行，於97年6 月30日執行完畢（本案構成累犯
    ）。猶不知悔改，復基於施用第一級毒品海洛因及第二級毒
    品甲基安非他命之犯意，於99年2 月10日晚間某時，在臺北
    縣三重市○○路某網咖內，以將海洛因及甲基安非他命混合
    後一同置於玻璃球內燒烤吸食其煙霧之方式，同時施用第一
    級毒品海洛因及第二級毒品甲基安非他命1 次。嗣於同年月
    11日晚間8 時30分許，因另案通緝，於臺北縣中和市○○路
    175 之2 號前為警查獲，並扣得海洛因殘渣袋3 只及鏟管1
    支等物。
二、案經臺北縣政府警察局新店分局移送臺灣板橋地方法院檢察
    署檢察官偵查起訴。
    理  由
一、上揭犯罪事實，業據被告甲○○於偵查及本院審理中坦承不
    諱，又被告於99年2 月12日晚間9 時20分許為警所採集之尿
    液經送檢驗結果，確呈海洛因代謝物嗎啡陽性反應及甲基安
    非他命陽性反應，有臺灣檢驗科技股份有限公司99年3 月10
    日濫用藥物檢驗報告1 紙附卷可稽，另有被告自承為其所有
    供施用海洛因及甲基安非他命所用之海洛因殘渣袋3 只及鏟
    管1 支扣案可證，足認被告之自白與事實相符。再者，被告
    有事實欄所示之施用毒品前科，有臺灣高等法院被告前案紀
    錄表存卷可參，其於觀察勒戒執行完畢釋放後5 年內，復因
    施用毒品犯行而經法院判處罪刑確定後，再為本案施用第一
    級毒品及第二級毒品之犯行明確，而與毒品危害防制條例第
    20、23條所定之「初犯」或「5 年後再犯」情形有別（最高
    法院95年度第7 次刑事庭會議決議內容參照），自應依法論
    科。
二、按海洛因及甲基安非他命分屬毒品危害防制條例第2 條第2
    項第1 款、第2 款明定之第一、二級毒品。核被告所為，係
    犯毒品危害防制條例第10條第1 項、第2 項之施用第一、二
    級毒品罪。其持有第一、二級毒品之低度行為，為施用之高
    度行為所吸收，不另論罪。又其以一行為同時施用第一級毒
    品及第二級毒品，而觸犯數罪名，為想像競合犯，應從一重
    之施用第一級毒品罪處斷。被告有如事實欄所示之犯罪科刑
    執行情形，有前述臺灣高等法院被告前案紀錄表可佐，其於
    有期徒刑執行完畢後5 年內，故意再犯本件有期徒刑以上之
    罪，為累犯，應依刑法第47條第1 項之規定加重其刑。爰審
    酌被告前有多次施用毒品前科，及其犯罪之動機、手段、所
    生危害程度暨犯後坦承犯行之態度等一切情狀，量處如主文
    所示之刑，以資懲儆。
三、扣案之海洛因殘渣袋3 只，因均內含微量海洛因成分無從析
    離，故連同包裝袋併依毒品危害防制條例第18條第1 項前段
    之規定諭知沒收銷燬。扣案之鏟管1 支，係被告所有供其施
    用毒品所用之物，業據被告於本院審理時供陳明確，爰依刑
    法第38條第1 項第2 款、第3 項之規定宣告沒收。
據上論斷，應依刑事訴訟法第273 條之1 第1 項、第299 條第1
項前段，毒品危害防制條例第10條第1 項、第2 項、第18條第1
項前段，刑法第11條前段、第47條第1 項、第55條、第38條第1
項第2 款、第3 項，判決如主文。
本案經檢察官陳姿雯到庭執行職務。
中    華    民    國    99    年    6     月    2    日
                  刑事第二十庭  法  官   吳佳穎
以上正本證明與原本無異
如不服本判決應於送達後10日內向本院提出上訴狀
                                書記官  黃炎煌
中    華    民    國    99    年    6     月     2    日
附錄本案論罪科刑法條全文：
毒品危害防制條例第10條
施用第一級毒品者，處6 月以上5 年以下有期徒刑。
施用第二級毒品者，處3 年以下有期徒刑。

司法院資訊處製作；財團法人民間司法改革基金會備份。
